【裁判字號】    89,交抗,53
【裁判日期】    891025
【裁判案由】    聲明異議
【裁判全文】
臺灣高等法院臺南分院刑事裁定          八十九年度交抗字第五三號  Ａ
      抗  告  人
      即受處分人  甲  ○  ○
右列抗告人因違反道路交通管理處罰條例案件聲明異議，不服臺灣雲林地方法院中華
民國八十九年九月二十二日裁定（八十九年度交聲字第二一）提起抗告，本院裁定如
左：
      主      文
抗告駁回。
      理      由
一、本件抗告意旨略以：抗告人甲○○於民國（下同）八十九年二月二十四日下午二
    時五十分許駕駛車牌ＳＥ－六六六九號自用小客車，沿雲林縣斗六市○○路由北
    往南行駛，途經該路與中華路交岔路口，發現為紅燈即停車等候，俟綠燈亮時方
    起步緩速通過，詎行駛約四十公尺餘為執勤員警攔下，如果伊是闖紅燈必定車速
    很快，不可能如此緩慢行駛，是執勤員警陷於錯誤始對伊告發，且值勤員警於原
    審亦承抗告人遇到紅燈有先停下來，足證抗告人並無闖紅燈之事實。而本件告發
    單號碼為（八九）雲警交字第A000095號，與告發人呈附原審之通知單號碼（八
    八）雲警交字第J036748號完全不符，並無證據能力，又原裁定書適用法律有誤
    ，求為撤銷原裁定云云。
二、按汽車駕駛人，行經有燈光號誌管制之交岔路口闖紅燈者，處六百元以上一千二
    百元以下罰鍰；汽車行駛有行車執照未隨車帶之情形者，處汽車所有人一百元
    以上二百元以下罰鍰，道路交通管理處罰條例第五十三條、第十四條第二款分別
    定有明文。原裁定以本件異議人即抗告人甲○○於八十九年二月二十四日下午二
    時五十分許，未帶行車執照駕駛車牌號碼ＳＥ－六六六九自用小客車，沿雲林縣
    斗六市○○路由北往南行駛，途經該路與中華路設有燈光號誌管制之交岔路口，
    明知其行進方向之燈光號誌係禁止通行之紅燈號誌，竟闖紅燈直行，為雲林縣警
    察局交通警察隊執勤員警黃俊霖攔停制止，有舉發違反道路交通管理事件通知單
    、交通部公路局雲林監理站違反道路交通管理事件裁決書附卷可稽，並經當時值
    勤之警員黃俊霖到庭具結證述無訛。異議人確有上開違規之非行，堪以認定。原
    處分機關以受處分人有前開闖紅燈及行駛汽車未帶行車執照之違規行為，因以首
    揭法條（原裁定誤載為道路交通管理處罰條例第五十三條及第十四條第一款）規
    定裁處，於法尚無不合，因認異議人之異議為無理由，因而駁回異議。
三、抗告人以前揭情詞置辯，惟查抗告人因前開時地違規，經雲林縣警察局交通警察
    隊值勤員警黃俊霖舉發，抗告人即拒絕簽收員警開立之舉發違反道路交通管理事
    件通知單，經員警在舉發通知單上載明拒絕簽收後，依違反道路交通管理事件統
    一裁罰標準及處理細則第十一條第一項第一款規定，視為受處分人已經收受該通
    知單，並由員警告知應於八十九年三月十日前自行到案。嗣受處分人於舉發通知
    單所載應到案日期前向原處分機關提出申訴。原處分機關請舉發單位調查結果，
    仍認受處分人有前開闖紅燈及行駛汽車未帶行車執照之違規行為，有雲林縣警察
    局書函八十九年三月九日雲警交字第一九五一號函附於原審卷可稽。復據警員黃
    俊霖於原審到庭證稱：當時抗告人遇到紅燈有先停下來，後來慢慢滑過路口，先
    繞過她前面，距離路口約二十公尺處，機車停在她前面等語。抗告人辯稱如果伊
    是闖紅燈必定車速很快，不可能如此緩慢行駛，且因員警機車停在前面，伊才能
    看到他機車車牌，顯是執勤員警陷於錯誤始對伊告發云云。然員警既以機車繞到
    抗告人前面停下車，是以抗告人看到員警機車車牌自為當然，尚年因此即謂員警
    原即在前面。而本件告發單號碼為（八九）雲警交字第A000095 號，與告發人呈
    附原審之通知單號碼（八八）雲警交字第J036748 號完全不符，應無證據能力云
    云。然查雲林縣警察局舉發道路交通管理事件通知單（八八）雲警交字第J03674
    -8號是存根聯，為舉發騎乘機車未戴安全帽，此與舉發人黃俊霖警員到庭證述，
    是於舉發本件違規事件之前五分鐘，於斗六市○○路與永安路交叉路口所舉發相
    吻合。業經雲林縣警察局函以：本局交通隊本年二月二十四日規劃十四時至十六
    時二警機動取締交通違規勤務，於當日十四時四十五分許，一警於斗六市○○○
    路與平和街口取締一件未戴安全帽案件，另一警於斗六市○○路與永安路口取締
    一未戴安全帽案件後，又轉永安路適尾隨SE-6669 號自小客車，親眼目睹該車闖
    紅燈即予製單舉發，有該局八十九年四月七日雲警督字第二四八七號函、雲林縣
    警察局交通警察隊八十九年二月二十四日勤務分配表乙份及雲林縣警察局之公務
    警用重機車LBB-273 之使用情形函等件附於原審卷可稽。抗告人前開所辯尚非可
    採。原處分機關依前揭道路交通管理處罰條例第五十三條、第十四條第二款規定
    裁處，並無不當，原裁定駁回抗告人之異議，尚無不合，抗告意旨仍執陳詞指摘
    原裁定不當，為無理由，應予駁回。
四、據上論斷，應依道路交通事件處理辦法第二十六條，刑事訴訟法第四百十二條，
    裁定如主文。
中    華    民    國      八十九      年      十      月      二十五    日
                                  臺灣高等法院臺南分院刑事第一庭
                                      審判長法官  鄭    文    肅
                                            法官  王    浦    傑
                法官  楊    明    章
右正本證明與原本無異。
不得再抗告。
                                      法院書記官  易    慧    玲
中    華    民    國      八十九      年      十      月      二十六    日


司法院資訊處製作；財團法人民間司法改革基金會備份。
